【裁判字號】    95,撤緩,102
【裁判日期】    950907
【裁判案由】    撤銷緩刑
【裁判全文】
臺灣桃園地方法院刑事裁定             95年度撤緩字第102號
聲  請  人  臺灣桃園地方法院檢察署檢察官
受  刑  人  甲○○
                    國民
                      1號
上列聲請人因受刑人犯偽造文書罪（臺灣桃園地方法院九十五年
度簡上字第一一八號），聲請撤銷緩刑之宣告（九十五年度執聲
字第一七０七號），本院裁定如下：
    主  文
甲○○之緩刑宣告撤銷。
    理  由
一、聲請意旨（略以）：受刑人甲○○前因犯恐嚇案件，經臺灣
    桃園地方法院以九十四年度壢簡字第二二一號（聲請書誤載
    為「九十四年簡字第二二一號」，應予更正）判處有期徒刑
    五月，緩刑二年，於九十四年十二月一日確定在案。乃於緩
    刑期前即九十四年三月十九日至同年三月二十八日更犯偽造
    文書罪，經臺灣桃園地方法院於九十五年四月二十八日以九
    十五年度簡上字第一一八號判決判處有期徒刑三月確定，爰
    依新修正刑法第七十五條之一第一項第一款及刑事訴訟法第
    四百七十六條之規定，聲請將上述緩刑之宣告予以撤銷。
二、查刑法第七十五條及第七十五條之一雖於九十四年二月二日
    修正公佈，並自九十五年七月一日施行，惟按於九十四年一
    月七日刑法修正施行前，受緩刑之宣告，九十四年一月七日
    修正刑法施行後，仍在緩刑期內者，適用九十四年一月七日
    修正施行之刑法第七十五條、第七十五條之一及第七十六條
    規定。刑法施行法第六條之一定有明文。本件受刑人所犯恐
    嚇案件，經臺灣桃園地方法院於九十四年十月二十八日判處
    有期徒刑五月，緩刑二年，並於同年十二月一日確定，此有
    卷附之上述判決書正本及臺灣高等法院被告前案紀錄表在卷
    可稽，是本件受刑人係九十四年一月七日修正刑法施行前，
    受緩刑之宣告，而於九十四年一月七日修正刑法施行後，受
    刑人所涉上述恐嚇案件仍於緩刑期間內，依前述規定及說明
    ，自應適用修正後之刑法第七十五條、第七十五條之一規定
    ，合先敘明。
三、次按受緩刑之宣告而於緩刑前因故意犯他罪，在緩刑期內受
    得易科罰金之有期徒刑、拘役或罰金之宣告確定，足認原宣
    告之緩刑難收其預期效果，而有執行刑罰之必要者，得撤銷
    其宣告；又該撤銷之聲請，於判決確定後六個月內為之，刑
    法第七十五條之一第一項第一款及第二項定有明文。又緩刑
    之宣告應撤銷者，由受刑人所在地或其最後住所地之地方法
    院檢察官聲請該法院裁定之，刑事訴訟法第四百七十六條亦
    定有明文。
四、經查：
  (一)受刑人甲○○因犯恐嚇案件，經本院以九十四年度壢簡字第
    二二一號判處有期徒刑五月，緩刑二年，並於九十四年十二
    月一日確定。其於緩刑前之九十四年三月十九日起至同年三
    月二十八日止，另犯偽造文書罪，經本院以九十五年度簡上
    字第一一八號判處有期徒刑三月，如易科罰金以三百元（即
    新台幣九百元）折算一日，並於九十五年四月二十八日確定
    ，有前述兩份判決及臺灣高等法院全國前案紀錄表各一份在
    卷可稽。故本件尚非「應」撤銷緩刑宣告之案件；依修正後
    刑法第七十五條之一第一項第一款規定，則應審酌本件是否
    符合「得」撤銷緩刑宣告之要件。
  (二)參酌受刑人前述所犯偽造文書案件，其犯罪手法係持銀行之
    信用卡升等申請書，自行於其上偽造其母高胡有妹之簽名，
    而偽造該申請書私文書，並以郵寄方式向銀行提出申請而行
    使之，致使銀行承辦人員陷於錯誤，而核發白金卡，足生損
    害於高胡有妹及銀行對於信用卡持卡人資料管理之正確性，
    受刑人詐得該白金卡後，復以預借現金方式，先後於九十四
    年三月十九日至三月二十八日連續八天，由中國信託商業銀
    行、新竹商業銀行、玉山銀行之自動付款機輸入密碼，詐領
    現金，並以此不正手法總計詐得新台幣六萬六千元，有臺灣
    桃園地方法院九十五年度簡上字第一一八號判決一份在卷可
    稽。受刑人先於信用卡申請書上偽造他人簽名向銀行提出申
    請而行使，並於取得信用卡後，再以預借現金方式連續多次
    由自動付款設備詐領現金，足生損害於他人，其犯罪之情節
    非輕。再考量受刑人於九十三年七月間所犯之恐嚇案件，係
    因見有不詳人士所屬犯罪集團在報紙上刊登收購銀行帳戶之
    廣告，乃主動撥打廣告上所載聯絡電話，將其所有之帳戶存
    摺及提款卡，以不詳之代價，售予犯罪集團所屬成員「陳先
    生」供該犯罪集團使用，而遭該犯罪集團據以為恐嚇取財罪
    之資金出入帳戶，嗣為警循線查獲，而於九十四年一月七日
    經檢察官聲請簡易判決處刑，有本院九十四年度壢簡字第二
    二一號判決書一份及臺灣高等法院被告前案紀錄表附卷為憑
    。故受刑人因變賣帳戶存摺予犯罪集團為警查獲，並經檢察
    官聲請簡易判決處刑後，仍不知警惕，於九十四年三月間猶
    以偽造文書、詐欺之手段，詐得信用卡及現金六萬六千元等
    財物，可見其並未因受到刑事追訴而有悔悟反省之意，故其
    原宣告之緩刑，已難收預期之效果，而有執行刑罰之必要。
    綜上所述，本件聲請撤銷緩刑之宣告，經核與修正後刑法第
    七十五條之一第一項第一款及第二項之規定相符，自得撤銷
    其所犯本院九十四年度壢簡字第二二一號案件之緩刑宣告。
    本件聲請為有理由，應予准許。
四、依刑事訴訟法第四百七十六條，刑法施行法第六條之一、修
    正後刑法第七十五條之一第一項第一款，裁定如主文。
中    華    民    國    95    年    9     月     7    日
                         臺灣桃園地方法院刑事第六庭
                             法  官  錢  建  榮
以上正本證明與原本無異。
如不服本裁定，應於裁定送達後5 日內向本院提出抗告狀。
                             書記官  劉  寶  霞
中    華    民    國    95    年    9     月    15    日


司法院資訊處製作；財團法人民間司法改革基金會備份。
